臺灣高等法院刑事裁定
110年度抗字第793號
抗  告  人  張博安



上列抗告人因聲請定其應執行刑案件，不服臺灣臺北地方法院中
華民國110年4月21日裁定（110年度聲字第696號），提起抗告，
本院裁定如下：
    主  文
抗告駁回。                                             
    理  由
一、原裁定意旨略以：受刑人張博安因重傷害等案件，先後經判
    決確定如附表編號1至4所示，嗣經聲請人聲請定其應執行之
    刑，於法並無不合，爰依刑事訴訟法第477條第1項、刑法第
    53條及第51條第5款規定，定應執行有期徒刑14年等語。
二、抗告意旨略以：受刑人因年幼無知誤入歧途，導致犯下重傷
    害等案件，再加上受刑人為家中獨子，甚怕因自己不懂事，
    造成子欲養而親不待之憾。故在法理情之考量下，原審裁定
    並未符合定應執行刑之內、外部界限，請求重新量處妥適之
    刑云云。
三、按裁判確定前犯數罪者，併合處罰之；又數罪併罰有二裁判
    以上宣告多數有期徒刑者，於各刑中之最長期以上，各刑合
    併之刑期以下，定其應執行之刑期，刑法第50條第1項前段
    、第51條第5款及第53條規定甚明。又執行刑之量定，法律
    賦予事實審法院裁量之職權，倘其所酌定之執行刑，並未違
    反刑法第51條各款所定之方法或範圍（即法律之外部性界限
    ），亦無明顯違背公平、比例原則或整體法律秩序之理念（
    即法律之內部性界限）者，即不得任意指為違法或不當（最
    高法院110年度台抗字第655號裁定意旨參照）。
四、經查：原審於本件定應執行刑時，已就受刑人張博安犯如附
    表編號1至4所示之罪刑，綜合考量其犯罪行為之不法與罪責
    程度（參附表編號1至4各確定判決或最後事實審判決所載）
    、所犯附表所示各罪彼此之關聯性、數罪對法益侵害之加重
    效應（受刑人附表編號1至4所示犯罪行為均屬暴力犯罪)，
    犯罪之目的、手段相當，且均係侵害生命或身體法益；然附
    表編號1、2所侵犯者為具有不可替代性、不可回復性之個人
    法益，且附表編號1、2與編號3至4之犯罪時間、空間有相當
    差距）；罪數所反映之受刑人人格特性與犯罪傾向、對其施
    以矯正之必要性、未來復歸社會之可能性（受刑人年齡甚輕
    ，然一再從事暴力犯罪，縱因案經偵查、起訴猶再為之）等
    情，並衡以各罪之原定刑期、定應執行刑之外部性界限及內
    部性界限、刑罰公平性之實現各節，進而為整體非難之評價
    ，定其應執行刑。是原審就受刑人附表編號1至4所定之執行
    刑為有期徒刑14年，並未超出刑法第51條各款所定之方法或
    範圍（即法律之外部性界限），亦無明顯違背公平、比例原
    則或整體法律秩序之理念（即法律之內部性界限）。是抗告
    意旨仍執前詞，指摘原審裁定應執行之刑不當云云，並無理
    由，應予駁回。
據上論斷，應依刑事訴訟法第412條，裁定如主文。
中　　華　　民　　國　　110 　年　　5 　　月　　17　　日
                  刑事第二十庭  審判長法　官  王復生
　　　　　　　　　　　　　　　　　　　法　官  遲中慧
　　　　　　　　　　　　　　　　　　　法　官  蕭世昌
以上正本證明與原本無異。
如不服本裁定，應於收受送達後五日內向本院提出抗告狀。
                                      書記官  吳建甫
中　　華　　民　　國　　110 　年　　5 　　月　　17　　日

附表：受刑人張博安定應執行刑案件一覽表
編號  1 2 3 罪名  聚眾鬥毆致人於死 重傷害 傷害 宣告刑  有期徒刑8年 有期徒刑7年6月 有期徒刑3月 犯罪日期  103年9月14日 102年1月18日 107年7月26日 偵查機關／年度案號  臺灣臺北地方檢察署103年度偵字第19002號、第19329號、第19330號、第19804號、第19807號、第19808號等 臺灣士林地方檢察署103年度偵字第12310號等 臺灣臺北地方檢察署107年度偵字第19253號、第25475號 最後事實審 法院 臺灣高等法院 臺灣高等法院 臺灣臺北地方法院  案號 105年度原矚上訴字第1號 105年度原上訴字第57號 108年度易字第241號  判決日期 106年12月28日 107年10月25日 108年8月26日 確定判決 法院 最高法院 最高法院 臺灣臺北地方法院  案號 107年度台上字第1562號、第1569號 108年度台上字第397號 108年度易字第241號  判決確定日期 108年3月27日 109年1月15日 108年9月17日 是否為得易科罰金之案件  否 否 是 備註  ⑴臺灣臺北地方檢察署108年度執字第3512號 ⑵編號1、3至4經定應執行有期徒刑8年2月（臺灣臺北地方法院108年度聲字第2292號裁定） ⑴臺灣士林地方檢察署109年度執字第814號 ⑴臺灣臺北地方檢察署108年度執字第7621號 ⑵編號3至4經定應執行有期徒刑5月（臺灣臺北地方法院108年度易字第241號判決） ⑶編號1、3至4經定應執行有期徒刑8年2月（臺灣臺北地方法院108年度聲字第2292號裁定）      

編號  4 罪名  傷害 宣告刑  有期徒刑3月 犯罪日期  107年7月26日 偵查機關／年度案號  臺灣臺北地方檢察署107年度偵字第19253號、第25475號 最後事實審 法院 臺灣臺北地方法院  案號 108年度易字第241號  判決日期 108年8月26日 確定判決 法院 臺灣臺北地方法院  案號 108年度易字第241號  判決確定日期 108年9月17日 是否為得易科罰金之案件  是 備註  ⑴臺灣臺北地方檢察署108年度執字第7621號 ⑵編號3至4經定應執行有期徒刑5月（臺灣臺北地方法院108年度易字第241號判決） ⑶編號1、3至4經定應執行有期徒刑8年2月（臺灣臺北地方法院108年度聲字第2292號裁定）